臺灣高雄地方法院刑事判決　　　　　　　　　　　　九十一年度易字第二一二五號
　　公　訴　人　臺灣高雄地方法院檢察署檢察官
　　被　　　告　辛○○
右列被告因竊盜案件，經檢察官聲請簡易判決處刑（九十一年度偵字第七四二號），
本院高雄簡易庭認不宜以簡易判決處刑，簽移本院改依通常訴訟審理，及檢察官移送
併案審理（九十一年度偵字第九八九三號），本院判決如左：
    主  文
辛○○連續攜帶兇器竊盜，處有期徒刑壹年。
扣案之鑰匙壹支沒收。
    事  實
一、辛○○基於意圖為自己不法所有之概括犯意，自民國九十年十二月二十日起至九
    十一年五月十二日止，於附表所示之時間、地點，或持己有之鑰匙，或併持客觀
    上足供兇器使用之Ｔ字型板手，以附表所示之方式，先後竊得如附表所示甲○○
    、乙○○、戊○○、庚○○、丁○○、己○○及丙○○等人之機車得手後，除將
    附表所示編號一號之機車留供己用外，並於高雄市○○區○○路十九巷一弄五號
    住處，將附表所示編號二至七號之機車六輛拆解後欲出售牟利。嗣分別於九十年
    十二月二十七日十二時許，在高雄市三民區○○○路四八０號十一弄二四五號前
    ，辛○○欲騎乘竊得之甲○○所有車牌號碼ＸＯＸ—一四一號機車時，為警當場
    查獲，並扣得其所有供行竊該機車所用之鑰匙一支，及於九十一年五月十二日十
    二時許，經警在上開拆解上開六輛機車之住處查獲，並扣得拆解該六輛機車之工
    具一批。
二、案經高雄市政府警察局三民第二分局移送臺灣高雄地方法院檢察署檢察官偵查起
    訴及移送併辦。
    理  由
一、右揭事實，業據被告劉丞偉於警偵訊及本院審理時坦認不諱，核與被害人甲○○
    、乙○○、戊○○、庚○○、丁○○、己○○及丙○○等人，於警訊中證陳確有
    於附表所示之時地遭竊等情相符，並經證人即員警郭建祥、鄭典南於本院審理中
    證述查獲之經過等語明確，復有車輛車牌失竊作業系統查詢認可資料、贓物認領
    保管收據各七紙在卷，及被告辛○○所有供其犯罪所用之鑰匙一支扣案可資佐證
    ，被告上開之任意性自白核與事實相符，事證明確，其犯行堪予認定。
二、按刑法第三百二十一條第一項第三款之攜帶兇器竊盜罪，係以行為人攜帶兇器竊
    盜為其加重要件，此所謂兇器，其種類並無限制，凡客觀上足對人之生命、身體
    安全構成威脅，具有危險性之兇器均屬之，且祇須行竊時攜帶此種具有危險性之
    兇器為已足，並不以攜帶之初有行兇之意圖為必要，最高法院五十五年台上字第
    五四九號、七十九年台上字第五二五三號判例意旨參照，而Ｔ型板手係尖銳之物
    ，依社會通念，在客觀上足以對人體構成危害，自係刑法第三百二十一條第一項
    第三款所稱之兇器，被告辛○○除持己有之匙鑰竊得附表編號一所示之機車外，
    另併持Ｔ型板手竊取附表編號二至七號所示之機車六輛得手，是核其所為係犯刑
    法第三百二十條第一項之普通竊盜罪及同法第三百二十一條第一項第三款之攜帶
    兇器竊盜罪。被告先後犯普通竊盜一次及六次攜帶兇器竊盜之犯行，時間緊接，
    方法相同，所犯又係基本構成要件相同之罪名，顯係基於概括犯意反覆為之，應
    依連續犯之規定，以攜帶兇器竊盜論以一罪，並加重其刑，公訴人雖僅就被告竊
    取附表所示編號一卓清燕所有機車之犯行部分聲請簡易判決處刑，惟被告如附表
    所示編號二至七號所示之犯行與起訴部分有連續犯之裁判上一罪關係，為起訴效
    力所及，本院自應一併審理，併此敘明。爰審酌被告為圖一己之私利，即恣意竊
    取他人財物，本不宜輕縱，惟念其犯罪之情節非屬重大，且犯後均坦承犯行，態
    度良好，亦知所悔悟等一切情狀，量處如主文所示之刑，以資懲儆。扣案之鑰匙
    一支係被告辛○○所有，且係供其犯罪所用之物，業據被告陳明在卷，爰依刑法
    第三十八條第一項第二款規定，併予宣告沒收。至移送併辦如附表所示編號二至
    七號供被告竊取六輛機車犯行所用之鑰匙十餘支及Ｔ型板手一支，雖屬被告所有
    ，並供犯罪所用之物，惟並未扣案，且業經被告於警訊中陳明丟棄等語在卷，復
    查無其他證據足認尚屬存在，為免日後執行困難；及扣案之拆解工具一批，僅係
    供被告於竊得上開機車後拆解所用，並非供其竊盜所用及預備犯罪之物，此亦經
    被告供明在卷，爰均不為沒收之宣告，附此敘明。
據上論斷，應依刑事訴訟法第四百五十二條、第二百九十九條第一項前段，刑法第五
十六條、第三百二十一條第一項第三款、第三十八條第一項第二款，判決如主文。
中      華      民      國    九十一    年      八      月    三十      日
                                  臺灣高雄地方法院刑事第三庭
                      法    官  柯彩燕
右正本證明與原本無異。
如不服本判決，應於判決送達後十日內，向本院提出上訴狀。
                                書記官    楊真芬
中    華    民    國      九十一      年      八      月      三十      日
       附  表  ：
   ┌──┬────┬───────┬───────┬────┬────┐
   │編號│行竊時間│行竊地點      │行竊方式及財物│被害人  │備註    │
   ├──┼────┼───────┼───────┼────┼────┤
   │一  │九十年十│高雄市三民區大│持己有之鑰匙一│甲○○  │        │
   │    │二月二十│豐一路四八０巷│支，竊取車牌號│        │        │
   │    │日九時許│二號前        │碼ＸＯＸ─一四│        │        │
   │    │        │              │一號重型機車一│        │        │
   │    │        │              │輛得手        │        │        │
   ├──┼────┼───────┼───────┼────┼────┤
   │二  │九十一年│高雄縣仁武鄉澄│持己有之鑰匙十│乙○○  │九十一年│
   │    │四月十六│觀路與鳳仁路口│餘支及Ｔ型板手│        │度偵字第│
   │    │日十五時│              │一支，竊取車牌│        │九八九三│
   │    │二十分許│              │號碼ＺＧＮ─一│        │號移送併│
   │    │        │              │七二號輕型機車│        │辦部分  │
   │    │        │              │一輛得手      │        │        │
   ├──┼────┼───────┼───────┼────┼────┤
   │三  │九十一年│高雄市三民區大│持同前之鑰匙及│戊○○  │同右    │
   │    │五月八日│昌一路三十六號│Ｔ型板手，竊取│        │        │
   │    │十一時三│前            │車牌號碼ＯＡＥ│        │        │
   │    │十分許  │              │─一一二號重型│        │        │
   │    │        │              │機車一輛得手  │        │        │
   ├──┼────┼───────┼───────┼────┼────┤
   │四  │九十一年│高雄縣仁武鄉高│持同前之鑰匙及│丁○○  │同右    │
   │    │五月九日│楠六街十五號前│Ｔ型板手，竊取│        │        │
   │    │二時許  │              │車牌號碼ＷＢＹ│        │        │
   │    │        │              │─二九七號輕型│        │        │
   │    │        │              │機車一輛得手  │        │        │
   ├──┼────┼───────┼───────┼────┼────┤
   │五  │九十一年│高雄市三民區民│持同前之鑰匙及│庚○○  │同右    │
   │    │五月十日│族一路六三八巷│Ｔ型板手，竊取│        │        │
   │    │八時三十│五十弄二十七號│車牌號碼ＸＱＱ│        │        │
   │    │分許    │前            │─一一二號重型│        │        │
   │    │        │              │機車一輛得手  │        │        │
   ├──┼────┼───────┼───────┼────┼────┤
   │六  │九十一年│高雄市三民區澄│持同前之鑰匙及│己○○  │同右    │
   │    │五月十二│和路二八０巷十│Ｔ型板手，竊取│        │        │
   │    │日一時許│六號前        │車牌號碼ＥＸＴ│        │        │
   │    │        │             │─五三八號輕型│        │        │
   │    │        │              │機車一輛得手  │        │        │
   ├──┼────┼───────┼───────┼────┼────┤
   │七  │九十一年│高雄縣鳳山市滬│持同前之鑰匙及│丙○○  │同右    │
   │    │五月十二│山街十巷十四之│Ｔ型板手，竊取│        │        │
   │    │日八時許│三號前        │車牌號碼ＧＫＶ│        │        │
   │    │        │              │─二二０號重型│        │        │
   │    │        │              │機車一輛得手  │        │        │
   └──┴────┴───────┴───────┴────┴────┘
